臺灣板橋地方法院民事裁定　　　　　　　 96年度監字第147號
聲　請　人　乙○○
上列聲請人聲請選定禁治產人甲○之監護人事件，本院裁定如下
：
    主    文
選定乙○○（男、民國○○年○ 月○ 日生、身分證統一編號：Ｚ000
000000號）為禁治產人甲○（男、民國○○年○ 月○ 日生、身分證
統一編號：Ｚ000000000號）之監護人。
程序費用由聲請人負擔。
    理    由
一、本件聲請意旨略以：
（一）聲請人乙○○為甲○之長子，聲請人之母王游義子前曾具
      狀向本院聲請宣告甲○為禁治產人，業經本院以95年度禁
      字第176 號裁定宣告甲○為禁治產人，並由王游義子依法
      擔任其監護人。目前禁治產人甲○因呈現植物人狀態，安
      置於台北縣立板橋醫院呼吸病房，由醫院看護人員照顧其
      生活起居，並由聲請人與兄弟姊妹共同負擔照顧費用。
（二）惟因禁治產人甲○之監護人王游義子於民國95年11月20日
      死亡，且禁治產人甲○並無民法第1111條第1 項所規定之
      法定監護人，且親屬會議會員不足法定人數，致無從依民
      法第1111條所定聲請由法院徵求親屬會議之意見選定禁治
      產人甲○之監護人，為此依民法第1132條第2 項之規定，
      就該依法應經法院徵求親屬會議之意見選定監護人之事項
      ，聲請法院處理，選定聲請人為禁治產人甲○之監護人等
      語。
二、按禁治產人之監護人，依下列順序定之：(一)、配偶。(二)、父
    母。(三)、與禁治產人同居之祖父母。(四)、家長。(五)、後死之
    父或母以遺囑指定之人。不能依前項規定定其監護人時，由
    法院徵求親屬會議之意見選定之，民法第1111條定有明文。
    依上開規定，於禁治產人無法定順序之監護人時，得由法院
    依聲請就適當之人選定為監護人。惟親屬會議不能召開或召
    開有困難時，依法應經親屬會議之事項，由有召集權人聲請
    法院處理之，民法第1132條第2 項另定有明文。
三、經查：
（一）聲請人主張其為甲○之長子，聲請人之母王游義子前曾具
      狀向本院聲請宣告甲○為禁治產人，業經本院以95年度禁
      字第176 號裁定宣告甲○為禁治產人，並由王游義子依法
      擔任其監護人等情，業據聲請人提出戶籍謄本為證，並經
      本院依職權調閱該禁治產事件卷宗查明無訛，自應認為真
      實。
（二）聲請人主張甲○之監護人王游義子於95年11月20日死亡，
      而禁治產人甲○並無民法第1111條第1 項所規定之法定監
      護人，且親屬會議會員不足法定人數，致無從依民法第
      1111條所定聲請由法院徵求親屬會議之意見選定禁治產人
      甲○之監護人等情，業據聲請人提出戶籍謄本、除戶戶籍
      謄本、繼承系統表等件為證，堪信為真實。
（三）聲請人主張禁治產人甲○目前安置於台北縣立板橋醫院呼
      吸病房，由醫院看護人員照顧其生活起居，並由聲請人與
      兄弟姊妹共同負擔照顧費用之事實，並經證人即聲請人之
      妹妹梁王學慧於本院審理時證述明確（參見本院96年6 月
      27日非訟事件筆錄），足認聲請人主張之事實，堪信為真
      實。
四、按禁治產人之監護人為受監護人之利益，應按受監護人之財
    產狀況，護養療治其身體，民法第1112條定有明文。本件聲
    請人既為禁治產人甲○之長子，且有意願擔任禁治產人甲○
    之監護人，並經聲請人之妹妹梁王學慧、弟弟王學良同意由
    聲請人擔任監護人，此業經梁王學慧到庭表達同意之意，復
    有王學良出具之同意書在卷可憑，參酌卷附聲請人提出之在
    職證明書、各類所得扣繳暨免扣繳憑單等件以觀，聲請人有
    相當之經濟能力，且禁治產人甲○平日均由聲請人負責照顧
    事宜，本院審酌此等情狀，認聲請人應有監護禁治產人甲○
    之能力，並適於任之，由聲請人任監護人，符合禁治產人甲
    ○之最佳利益。從而，聲請人聲請本院選定聲請人本人為禁
    治產人甲○之監護人，洵屬正當，應予准許。
五、依非訟事件法第21條第1 項前段，裁定如主文。
中　　華　　民　　國　　96　　年　　7 　　月　　31　　日
                  家事法庭  法　官　郭光興
以上正本係照原本作成。
如對本裁定抗告須於裁定送達後10日內向本院提出抗告狀，並應
繳納抗告費新臺幣1,000元。
中　　華　　民　　國　　96　　年　　8 　　月　　1 　　日
                            書記官　翁子婷
